【裁判字號】    97,易,2023
【裁判日期】    970630
【裁判案由】    竊盜
【裁判全文】
臺灣臺中地方法院刑事判決              97年度易字第2023號
公  訴  人  臺灣臺中地方法院檢察署檢察官
被      告  甲○○
                    （另案在臺灣臺中監獄執行中）
上列被告因竊盜案件，經檢察官提起公訴（97年度偵字第5674號
），本院判決如下：
    主    文
甲○○共同損壞他人之汽車車窗玻璃，足以生損害於他人，累犯
，處有期徒刑月；又共同攜帶兇器竊盜未遂，累犯，處有期徒
刑陸月，扣案之螺絲起子壹支沒收。應執行有期徒刑柒月，扣案
之螺絲起子壹支沒收。
    犯罪事實
一、甲○○曾犯毒品危害防制條例、竊盜、竊盜等罪，經本院分
    別判處有期徒刑8月、5月、2月確定，並經定執行刑為有期
    徒刑1年1月確定，於民國95年8月25日執行完畢。猶不知悔
    改，竟與乙○○（經本院以97年度訴字第1624號判處應執行
    有期徒刑4年3月）共同基於毀損及意圖為自己不法所有之犯
    意聯絡，由乙○○攜帶其所有之客觀上足以對人之生命、身
    體、安全構成威脅，具有危險性之螺絲起子1支，於97年3月
    2日下午4時許，偕同至臺中市○○路241巷11之2號前，適見
    丁○○所有之車牌號碼OX－7629號自用小客車停放於該處，
    隨即由乙○○在該停車處附近之巷口把風，甲○○則以手肘
    擊破該部自用小客車之右後車窗，使之毀損不堪使用，足以
    生損害於丁○○，旋將上半身之身軀探入車內翻動車內物品
    以搜尋較有價值之財物而擬竊取之。未幾，丁○○欲至其停
    車處取車，乙○○見狀即尾隨在丁○○之後，欲伺機向甲○○示警，丁○○見甲○○將身體探入其自用小客車內，遂趨
    前質問甲○○所圖為何，並揪住甲○○不令其擅自離去，乙○○為使甲○○得以順利逃脫，當場以腳部踢踹丁○○腹部
    ，而對丁○○施以強暴行為，致丁○○因受此強暴舉動而跌
    坐在地，甲○○則趁隙逃逸，而未得逞。乙○○旋經丁○○
    及其友人在案發現場附近之巷口將其制伏逮獲，且報警到場
    處理，始由警進而查悉上情。
二、案經丁○○訴由臺中市警察局第三分局報請臺灣臺中地方法
    院檢察署檢察官偵查起訴。
    理    由
壹、證據能力方面：
一、按被告以外之人於審判外之陳述，雖不符前4條之規定，而
    經當事人於審判程序同意作為證據，法院審酌該言詞陳述或
    書面陳述作成時之情況，認為適當者，亦得為證據；當事人
    、代理人或辯護人於法院調查證據時，知有第159條第1項不
    得為證據之情形，而未於言詞辯論終結前聲明異議者，視為
    有前項之同意，刑事訴訟法第159條之5定有明文。本件之證
    人即告訴人丁○○、共犯乙○○於警詢中所為之陳述，固均
    為審判外之陳述而屬傳聞證據，惟被告就前開審判外之陳述
    ，於本院準備程序中陳明不爭執其證據能力（見本院卷第19
    頁背面），而本院審酌上開陳述作成時之情況，並無違法取
    證之瑕疵，認以之作為證據為適當，揆諸上開規定，本件證
    人丁○○、乙○○等人於警詢中所為之陳述，自均有證據能
    力。
二、按被告以外之人於偵查中向檢察官所為陳述，除顯有不可信
    之情況者外，得為證據，同法第159條之1第2項定有明文。
    偵查中對被告以外之人（包括證人、鑑定人、告訴人、被害
    人及共同被告等）所為之偵查筆錄，或被告以外之人向檢察
    官所提之書面陳述，性質上均屬傳聞證據。惟現階段刑事訴
    訟法規定檢察官代表國家偵查犯罪、實施公訴，依法其有訊
    問被告之權，而實務運作時，檢察官偵查中向被告以外之人
    所取得之陳述，原則上均能遵守法律規定，不致違法取供，
    其可信度極高，職是，被告以外之人前於偵查中陳述，除反
    對該項供述得具有證據能力之一方，已釋明「顯有不可信之
    情況」之理由外，即具證據能力。本件證人乙○○於檢察官
    偵查中所為之證述，未曾提及檢察官偵查時有不法取供之情
    形，被告亦未釋明上開供述有顯不可信之情形，且經具結，
    依上說明，其偵查中之證言，具有證據能力。
三、被告以外之人於審判外向法官所為之陳述，得為證據，刑事
    訴訟法第159條之1第1項亦有明文。查共犯乙○○、證人丁○○於本院97年度訴字第1624號加重強盜等案件審理時所為
    之證述，依上開說明，自得為證據。
貳、認定犯罪事實所憑之證據及理由：
一、上開犯罪事實，業據被告甲○○於本院審理時坦承不諱，核
    與共犯甲○○於警詢、偵查、本院97年度訴字第1624號加重
    強盜等案件審理時及本院審理時證述情節大致相符，並經證
    人丁○○於警詢及本院97年度訴字第1624號加重強盜等案件
    審理時證述情節相符，且有現場及贓證物照片8張、本院97
    年度訴字第1624號加重強盜等案件筆錄影本附卷足憑，暨扣
    案之螺絲起子1支扣案可資佐證。足認被告之自白與事實相
    符，應堪採信。另按刑法之加重竊盜罪所謂之攜帶兇器，以
    客觀上具有隨時可能用以行兇之危險性為已足，至於竊盜犯
    主觀上有無以之行兇或反抗之意思，則非所問。又刑法第32
    1條第1項第3款所謂之「攜帶兇器」，祇須於行竊時攜帶具
    有危險性之兇器為已足，該兇器不必原屬行竊者本人所有，
    亦不以自他處攜至行竊處所為必要，縱在行竊場所隨手拾取
    應用，其有使人受傷害之危險既無二致，自仍應屬上述「攜
    帶兇器」之範疇（最高法院90年度台上字第1261號判決參照
    ）。本件共犯乙○○攜帶螺絲起子1支至行竊現場，此有該
    螺絲起子1支扣案可資憑佐。而該螺絲起子把手部分為塑膠
    、柄身部分為金屬製品、尖端呈扁平一字型、質地堅硬、全
    長27.5公分、金屬部分長約15公分、把手部分長約12.5公分
    、柄身末端靠近把手部分有長約5公分之護套等情，業經本
    院審理時當庭勘驗屬實（見本院卷第54頁），是扣案之螺絲
    起子在客觀上對人之生命、身體、安全已足構成威脅，可供
    作為兇器使用甚明。該螺絲起子雖係由在旁把風之共犯乙○○所攜帶，以當時之犯罪情狀而言，在客觀上共犯乙○○仍
    處於隨時可能持其所攜帶螺絲起子之兇器用以行兇之狀態，
    而致有使人受傷害之危險性存在，是揆諸前揭最高法院判決
    之意旨，被告與共犯乙○○應仍構成刑法攜帶兇器之加重竊
    盜罪。綜上所述，本件事證明確，被告共同加重竊盜犯行，
    已堪認定。
二、核被告甲○○所為，係犯刑法第354條毀損罪及刑法第321條
    第2項、第1項第3款攜帶兇器竊盜未遂罪。被告與共犯乙○○就上開2罪，有犯意之聯絡，行為之分擔，為共同正犯。
    按告訴乃論之罪，對於共犯之一人告訴或撤回告訴者，其效
    力及於其他共犯，刑事訴訟法第239條前段定有明文。查本
    件毀損部分，業據告訴人丁○○於警詢中對共犯乙○○提出
    告訴，揆諸前開說明，其效力自及於被告。且起訴書已敘及
    被告以手肘擊破該部自用小客車之右後車窗之犯罪事實，但
    所犯法條欄漏未記載刑法第354條，此部分應屬漏列法條，
    然經公訴檢察官更正。另起訴書並敘及共犯乙○○攜帶扣案
    之螺絲起子竊盜之犯罪事實，然所犯法條欄卻記載被告係犯
    刑法第320條第1項竊盜罪，容有未合，但經公訴檢察官更正
    為刑法第321條第1項第3款加重竊盜罪。再起訴書及公訴檢
    察官雖認被告加重竊盜犯行係屬既遂，惟依證人丁○○於本
    院97年度訴字第1624號加重強盜等案件審理時已證稱：伊觀
    看完棒球賽，欲至案發地點取車時，發現甲○○將身體探入
    伊車內欲行竊盜，伊即趨前質問喝叱，甲○○聞聲後即自行
    退出車外，旋與伊有肢體之拉扯，事後伊清點車內財物，發
    現僅有被翻動之痕跡，但物品並無短少等語，有該案審判筆
    錄影本1份附卷可稽（見本院卷第63頁至第66頁），核與被
    告供稱其行竊時係甫著手翻動搜尋車內物品而尚未竊取得逞
    之際，即遭被害人察覺等語相符，被告所辯應堪採信，故自
    難認有任何財物已置於被告或共犯甲○○之實力支配之下，
    是起訴書對加重竊盜部分認係既遂，固有未洽，惟此係犯罪
    階段認定有異，不生變更起訴法條問題。被告所犯上開毀損
    、加重竊強盜未遂2罪間，犯意各別，行為互殊，應予分論
    併罰。又被告曾犯毒品危害防制條例、竊盜、竊盜等罪，經
    本院分別判處有期徒刑8月、5月、2月確定，並經定執行刑
    為有期徒刑1年1月確定，於95年8月25日執行完畢，此有臺
    灣高等法院被告前案紀錄表附卷可查，被告前受有期徒刑執
    行完畢，5年以內故意再犯本件皆為有期徒刑以上之罪，俱
    屬累犯，均應依刑法第47條第1項規定予以加重其刑。被告
    已著手於加重竊盜犯行之實行而未遂，被告所犯加重竊盜犯
    行部分為未遂犯，應依刑法第25條第2項之規定，按既遂犯
    之刑度減輕其刑，並依法先加重後減輕之。爰審酌被告有犯
    罪事實欄所述之犯罪前科紀錄，素行不佳，其僅因貪圖一己
    私利，不思努力工作賺取正當酬勞，猶為貪圖不法利益即心
    存僥倖，以竊盜方式牟取他人財物，其間並有擊破他人所有
    汽車車窗玻璃後，始探入車內搜尋財物，被告所為漠視他人
    之財產權益，缺乏對他人財產權應予尊重之觀念，其犯罪後
    之態度等一切情狀，分別量處如主文所示之刑，並定其應執
    行之刑。另本件被告所犯上開2罪定應執行刑之結果，已逾
    有期徒刑6月，依刑法第41條第2項之規定，自不得易科罰金
    ，併予敘明。至扣案之螺絲起子1支，係共犯乙○○所有，
    於犯加重竊盜罪時所攜帶之兇器，業經被告及共犯乙○○供
    承在卷，爰依刑法第38條第1項第2款之規定宣告沒收。
據上論斷，應依刑事訴訟法第299條第1項前段，刑法第28條、第
321條第2項、第1項第3款、第354條、第51條第5款、第47條第1
項、第25條第2項、第38條第1項第2款、刑法施行法第1條之1，
判決如主文。
本案經檢察官丙○○到庭執行職務。
中    華    民    國    97    年    6     月    30    日
                  刑事第十六庭  法  官  楊文廣
上正本證明與原本無異。
如不服本判決，應於收受送達後10日內向本院提出上訴書狀（應
敘述具體理由並附繕本）。
上訴書狀如未敘述理由，應於上訴期間屆滿後20日內補提理由書
於本院。
                                書記官  葉泰濃
中    華    民    國    97    年    6     月    30    日
附錄論罪科刑法條
刑法第321條
犯竊盜罪而有左列情形之一者，處6月以上、5年以下有期徒刑：
一、於夜間侵入住宅或有人居住之建築物、船艦或隱匿其內而犯
    之者。
二、毀越門扇、牆垣或其他安全設備而犯之者。
三、攜帶兇器而犯之者。
四、結夥三人以上而犯之者。
五、乘火災、水災或其他災害之際而犯之者。
六、在車站或埠頭而犯之者。
前項之未遂犯罰之。
刑法第354條
毀棄、損壞前二條以外之他人之物或致令不堪用，足以生損害於
公眾或他人者，處二年以下有期徒刑、拘役或五百元以下罰金。


司法院資訊處製作；財團法人民間司法改革基金會備份。
